【裁判字號】    95,交聲,866
【裁判日期】    951208
【裁判案由】    聲明異議
【裁判全文】
臺灣彰化地方法院交通事件裁定         95年度交聲字第866號
移送機關即
原處分機關  交通部公路總局臺中區監理所彰化監理站
異  議  人
即受處分人  黃媄
上列異議人因違反道路交通管理處罰條例案件，對於交通部公路
總局臺中區監理所彰化監理站民國九十五年九月十三日所為之裁
決書（彰監四字第裁六四─Ｂ00000000號），聲明異議
，本院裁定如下：
    主  文
異議駁回。
    理  由
一、原處分意旨略以：異議人黃媄  於民國九十五年八月二十七
    日下午四時五十一分許，駕駛車牌號碼二七三三－ＨＸ號自
    用小客車前往高雄成功路，因將車輛停放於身心障礙專用停
    車位上，爰依道路交通管理處罰條例第五十六條第一項第十
    款規定，裁處罰鍰新臺幣（下同）一千二百元。
二、聲明異議意旨略以：異議人所有之上開自用小客車，確為殘
    障者乘載用車，僅因殘障車位識別證掉落未能明顯示出，並
    無違規佔用身心障礙專用停車位，原處分顯有違誤，爰請求
    撤銷原處分等語。
三、按汽車駕駛人停車時，於身心障礙專用停車位違規停車者，
    處新臺幣六百元以上一千二百元以下罰鍰；又違反上開規定
    應以最高額處罰之，道路交通管理處罰條例第五十六條第一
    項第十款、第三項前段分別定有明文。次按使用身心障礙者
    專用停車位者，應將專用停車位識別證置於汽車擋風玻璃明
    顯處或黏貼於機車車首，以供查核驗證；專用停車位識別證
    應由身心障礙者本人親自持用或家屬乘載身心障礙者本人時
    持用。前項家屬如未乘載身心障礙者本人時，不得使用專用
    停車位識別證；違規佔用路邊停車場專用停車位者，由警察
    機關依道路交通管理處罰條例第五十六條規定辦理，身心障
    礙者專用停車位設置管理辦法第九條第一項、第十二條、第
    十四條第一項分別定有明文。是以有關使用身心障礙者專用
    停車位者，應將專用停車位識別證置於汽車擋風玻璃明顯處
    或黏貼於機車車首以供查核驗證，對於違規者當依道路交通
    管理處罰條例相關規定辦理。經查，異議人於九十五年八月
    二十七日下午四時五十一分許，在高雄市○○路上，因其所
    有之車牌號碼二七三三－ＨＸ號自用小客車，於身心障礙專
    用停車位違規停車，為高雄市政府警察局交通警察大隊員警
    予以舉發，嗣再經原處分機關於同年九月十三日以彰監四字
    第裁六四─Ｂ00000000號裁決書，裁罰異議人一千
    二百元之罰鍰等情，有原處分機關上揭裁決書及高雄市政府
    交通局九十五年九月七日高市交停字第○九五○○三三三七
    七號函各一紙在卷可稽。而查本件異議人，於上開時、地停
    車時，尚未請領身心障礙人士專用停車位識別證，其所首次
    請領識別證之核發日期為九十五年九月十三日，亦更無向彰
    化縣政府社會局申請之紀錄，此有彰化縣政府九十五年九月
    二十九日府社障字第○九五○一八八六三三號函及專用停車
    位識別證影本各一紙附卷可稽，是異議人辯稱：殘障車位識
    別證係掉落於位置下云云，自無可採。從而，異議人逕將上
    開車輛停放於身心障礙專用停車位，即有違身心障礙者專用
    停車位設置管理辦法第九條第一項之規定，則高雄市政府警
    察局交通警察大隊，依交通管理處罰條例第五十六條第一項
    第十款之規定予以舉發，嗣原處分機關援引上述處罰條例對
    聲明異議人裁罰最高額之一千二百元，依法並無違誤，所處
    金額亦無不當，異議人之異議為無理由，應予駁回。
四、據上論斷，應依道路交通管理處罰條例第八十七條第二項，
    道路交通案件處理辦法第十九條，裁定如主文。
中    華    民    國    95    年    12    月    8     日
                      交通法庭  法  官  鄭舜元
以上正本證明與原本無異
如不服本裁定，應於裁定送達後5日內向本院提出抗告狀（須附
繕本）。
中    華    民    國    95    年    12    月    12    日
                                書記官  呂雅惠


司法院資訊處製作；財團法人民間司法改革基金會備份。
